【裁判字號】    91,易,2355
【裁判日期】    920411
【裁判案由】    偽造文書
【裁判全文】
臺灣桃園地方法院刑事判決                        九十一年度易字第二三五五號
    公  訴  人  臺灣桃園地方法院檢察署檢察官
    被      告  甲○○
右列被告因偽造文書等案件，經檢察官提起公訴（九十一年度偵字第一八五三二號、
九十一年度偵緝字第九００號）及移
字第五三八號），本院判決如左：
        主  文
甲○○連續偽造署押，足以生損害於公眾及他人，累犯，處有期徒刑陸月，如易科罰
金，以佰元折算壹日。
臺北縣警察局金山分局刑事組九十年十一月六日二十二時許訊問（調查）筆錄上偽造
「乙○○」之署名貳枚、指印枚；搜索扣押證明筆錄（收據、證明）上偽造「乙○
○」之署名貳枚、指印貳枚；搜索扣押筆錄上偽造「乙○○」之署名枚、指印貳枚
；臺北縣警察局金山分局逮捕通知（存根）上偽造「乙○○」之署名壹枚、指印壹枚
；犯罪嫌疑人權利告知書上偽造「乙○○」之署名壹枚、指印壹枚；夜間訊問同意書
上偽造「乙○○」之署名壹枚、指印壹枚；扣案海洛因照片上偽造「乙○○」之署名
壹枚、指印壹枚；乙○○口卡片影本上偽造「乙○○」之署名貳枚、指印壹枚；臺灣
桃園地方法院檢察署檢察官九十年十一月七日十五時二十六分許訊問筆錄上偽造之「
乙○○」署名壹枚；臺北縣警察局三峽分局鳳鳴派出所九十一年九月二十五日六時三
十分許訊問（調查）筆錄上偽造「乙○○」之署名枚、指印貳拾枚；臺北縣警察局
三峽分局刑事組九十一年九月二十五日十四時許訊問（調查）筆錄上偽造「乙○○」
之署名貳枚、指印肆枚；臺北縣警察局三峽分局刑事組九十一年九月二十五日十八時
四十五分許訊問（調查）筆錄上偽造「乙○○」之署名枚、指印伍枚；臺北縣警察
局三峽分局逮捕通知（存根）上偽造「乙○○」之署名壹枚、指印貳枚；自願受搜索
同意書上偽造「乙○○」之署名壹枚、指印壹枚；搜索扣押證明筆錄上偽造「乙○○
」之署名貳枚、指印枚；三峽分局鳳鳴派出所查獲賭博及販賣品案扣案贓物一覽表
上偽造「乙○○」之署名陸枚、指印捌枚；扣押物品收據上偽造「乙○○」之署名壹
枚、指印壹枚；臺北縣警察局三峽分局查獲毒品危害防制條例案件姓名對照表上偽造
「乙○○」之署名壹枚、指印壹枚；甲○○本人照片上偽造「乙○○」之署名壹枚、
指印壹枚；乙○○口卡片影本上偽造「乙○○」之署名壹枚、指印壹枚；指紋卡片上
偽造「乙○○」之指印拾玖枚；臺灣板橋地方法院檢察署檢察官九十一年九月二十五
日二十一時十分許訊問筆錄上偽造「乙○○」之署名壹枚、指印枚；臺灣板橋地方
法院檢察署檢察官九十一年九月二十五日二十一時五十分許訊問筆錄上偽造「乙○○
」之署名壹枚；臺灣板橋地方法院九十一年九月二十五日二十三時五十八分許訊問筆
錄上偽造「乙○○」之署名壹枚；臺灣板橋地方法院送達證書上偽造「乙○○」之署
名壹枚；被告押票毋庸送達親友聲明書上偽造「乙○○」之署名壹枚，均沒收之。
        事  實
一、甲○○於民國八十五年間，因違反麻醉藥品管理條例等案件，經本院於八十二年
    五月十二日以八十一年訴字第一六０二號判決判處應執行有期徒刑一年，經臺灣
    高等法院於八十三年一月二十四日駁回上訴確定，於八十六年三月三十一日縮刑
    期滿執行完畢；嗣因違反毒品危害防制條例案件，經臺灣桃園地方法院檢察署檢
    察官發佈通緝中，於九十年十一月上旬某日至妹夫乙○○位於桃園縣八德市松柏
    林一三二號住處，見乙○○之駕駛執照放在電視機旁邊，為逃避緝捕，竟意圖為
    自己不法之所有，竊取該駕駛執照，得手後隨身攜帶，以備遇警攔查時，矇混隱
    避（竊盜部分、未據告訴）。嗣於九十年十一月六日十六時四十分許，行經桃園
    縣龜山鄉○○路○段三六九巷二弄二號前，為警查獲持有第一級毒品海洛因二包
    毛重二‧一公克（違反毒品危害防制條例部分，由檢察官另案偵辦），甲○○為
    逃避通緝及刑責，乃出示乙○○之駕駛執照，並基於偽造署押之犯意，接續於同
    日二十二時許，在臺北縣警察局金山分局刑事組接受警方訊問時，在上開分局警
    員製作之訊問（調查）筆錄上偽造「乙○○」之署名二枚、指印三枚；在搜索扣
    押證明筆錄（收據、證明）上偽造「乙○○」之署名二枚、指印二枚；在搜索扣
    押筆錄上偽造「乙○○」之署名三枚、指印二枚；在臺北縣警察局金山分局逮捕
    通知（存根）上偽造「乙○○」之署名一枚、指印一枚；在犯罪嫌疑人權利告知
    書上偽造「乙○○」之署名一枚、指印一枚；在夜間訊問同意書上偽造「乙○○
    」之署名一枚、指印一枚；在扣案海洛因照片上偽造「乙○○」之署名一枚、指
    印一枚；在乙○○口卡片影本上偽造「乙○○」之署名二枚、指印一枚；繼於翌
    日即九十年十一月七日十五時二十六分許，在臺灣桃園地方法院檢察署檢察官訊
    問後，在訊問筆錄上偽造「乙○○」之署名一枚。又於九十一年九月二十五日，
    在台北縣鶯歌鎮○○街九六號旁鐵皮屋內，因涉嫌賭博等罪嫌為警查獲（所涉罪
    嫌，由檢察官另案偵辦），甲○○為脫免通緝及刑責，復承上開偽造署押之犯意
    ，接續於九十一年九月二十五日六時三十分許，在臺北縣警察局三峽分局鳳鳴派
    出所接受警方訊問時，在上開派出所警員製作之訊問（調查）筆錄上偽造「乙○
    ○」之署名三枚、指印二十枚；在臺北縣警察局三峽分局刑事組所製作之九十一
    年九月二十五日十四時許之訊問（調查）筆錄上，偽造「乙○○」署名二枚、指
    印四枚；在臺北縣警察局三峽分局刑事組所製作之九十一年九月二十五日十八時
    四十五分許之訊問（調查）筆錄上，偽造「乙○○」署名三枚、指印五枚；在臺
    北縣警察局三峽分局逮捕通知（存根）上偽造「乙○○」之署名一枚、指印二枚
    ；在自願受搜索同意書上偽造「乙○○」之署名一枚、指印一枚；在搜索扣押證
    明筆錄上偽造「乙○○」之署名二枚、指印三枚；在三峽分局鳳鳴派出所查獲賭
    博及販賣品案扣案贓物一覽表上偽造「乙○○」之署名六枚、指印八枚；在扣押
    物品收據上偽造「乙○○」之署名一枚、指印一枚；在臺北縣警察局三峽分局查
    獲毒品危害防制條例案件姓名對照表上偽造「乙○○」之署名一枚、指印一枚；
    在甲○○本人照片上偽造「乙○○」之署名一枚、指印一枚；在乙○○口卡片影
    本上偽造「乙○○」之署名一枚、指印一枚；在指紋卡片上偽造「乙○○」之指
    印十九枚；在臺灣板橋地方法院檢察署檢察官九十一年九月二十五日二十一時十
    分許之訊問筆錄上偽造「乙○○」之署名一枚、指印三枚；在臺灣板橋地方法院
    檢察署檢察官九十一年九月二十五日二十一時五十分許之訊問筆錄上偽造「乙○
    ○」之署名一枚；在臺灣板橋地方法院九十一年九月二十五日二十三時五十八分
    許之訊問筆錄上偽造「乙○○」之署名一枚；在臺灣板橋地方法院送達證書上偽
    造「乙○○」之署名一枚；在被告押票毋庸送達親友聲明書上偽造「乙○○」之
    署名一枚，表示其係乙○○，足以生損害於乙○○本人及司法機關對於犯罪偵查
    審理之正確性。迨甲○○冒用乙○○名義捺印之指紋卡經比對發現並非乙○○之
    指紋，而與檔存甲○○之指紋相符，而悉上情。
二、案經臺北縣警察局三峽分局報告臺灣桃園地方法院檢察署檢察官偵查起訴。
        理  由
一、右揭犯罪事實，迭據被告甲○○於警、偵訊及本院審理時坦承不諱，核與被害人
    乙○○指訴之情節相符，且有臺北縣警察局金山分局九十年十一月六日二十二許
    之訊問（調查）筆錄、搜索扣押證明筆錄（收據、證明）、搜索扣押筆錄、臺北
    縣警察局金山分局逮捕通知（存根）、犯罪嫌疑人權利告知書、夜間訊問同意書
    、扣案海洛因照片、乙○○口卡片影本、臺灣桃園地方法院檢察署檢察官九十年
    十一月七日十五時二十六分之訊問筆錄、臺北縣警察局三峽分局鳳鳴派出所九十
    一年九月二十五日六時三十分之訊問（調查）筆錄、臺北縣警察局三峽分局刑事
    組九十一年九月二十五日十四時許及同日十八時四十五分許之訊問（調查）筆錄
    、臺北縣警察局三峽分局逮捕通知（存根）、自願受搜索同意書、搜索扣押證明
    筆錄、三峽分局鳳鳴派出所查獲賭博及販賣品案扣案贓物一覽表、扣押物品收據
    、臺北縣警察局三峽分局查獲毒品危害防制條例案件姓名對照表、甲○○本人照
    片、指紋卡片、臺灣板橋地方法院檢察署檢察官九十一年九月二十五日二十一時
    十分許及同日二十一時五十分許之訊問筆錄、臺灣板橋地方法院九十一年九月二
    十五日二十三時五十八分許之訊問筆錄、臺灣板橋地方法院送達證書、被告押票
    毋庸送達親友聲明書等在卷足憑，再被告甲○○於九十一年九月二十五日在臺北
    縣警察局三峽分局所捺印之「乙○○」名義指紋卡，經送內政部警政署刑事警察
    局鑑定，亦確認與乙○○本人所留存之指紋不符，而與被告甲○○所留存之指紋
    相符等情，有該局九十一年九月二十六日刑紋字第０九一０二六三九八八號鑑驗
    書一紙在卷可按。是本件事證明確，被告犯行洵堪認定，應予依法論科。
二、核被告甲○○所為，係犯刑法第二百十七條第一項之罪。而被告於九十年十一月
    六日、七日先後多次偽造署押之行為，與九十一年九月二十五日多次偽造署押之
    行為，均係為同一冒名應訊之目的，利用同一機會，就同一犯罪構成事實，本單
    一犯意接續為之，為接續犯，分別均僅為一行為而成立一罪。其先後二次偽造署
    押之行為，時間雖非緊接，然罪名與構成要件相同，且實施該犯罪者既意在隱匿
    身份，則主觀上多有反覆實施之預見，顯係基於概括犯意而為，應依連續犯規定
    論以一罪，並加重其刑。查被告甲○○於八十五年間，因違反麻醉藥品管理條例
    等案件，經本院於八十二年五月十二日以八十一年訴字第一六０二號判決判處應
    執行有期徒刑一年，經臺灣高等法院於八十三年一月二十四日駁回上訴確定，於
    八十六年三月三十一日縮刑期滿執行完畢，有臺灣高等法院被告全國前案紀錄表
    可按，其受有期徒刑之執行完畢後，五年以內再犯有期徒刑以上之罪，為累犯，
    依法遞加重其刑。至移送併辦被告於九十一年九月二十五日偽造署押之犯行，雖
    未據起訴，然與起訴部分，有連續犯之裁判上一罪關係，依照審判不可分原則，
    本院自得併予審究，附此敘明。爰審酌被告犯罪之動機係為避警查緝冒用他人名
    義應訊，足生損害於司法機關對於犯罪偵查審理之正確性及被冒用之人，惡性非
    輕、及其犯罪目的、手段、品行、智識程度及犯罪後坦承之態度等一切情狀，量
    處如主文所示之刑，並諭知易科罰金之折算標準，以資懲儆。
三、至臺北縣警察局金山分局刑事組九十年十一月六日二十二時許訊問（調查）筆錄
    上偽造「乙○○」之署名二枚、指印三枚；搜索扣押證明筆錄（收據、證明）上
    偽造「乙○○」之署名二枚、指印二枚；搜索扣押筆錄上偽造「乙○○」之署名
    三枚、指印二枚；臺北縣警察局金山分局逮捕通知（存根）上偽造「乙○○」之
    署名一枚、指印一枚；犯罪嫌疑人權利告知書上偽造「乙○○」之署名一枚、指
    印一枚；夜間訊問同意書上偽造「乙○○」之署名一枚、指印一枚；扣案海洛因
    照片上偽造「乙○○」之署名一枚、指印一枚；乙○○口卡片影本上偽造「乙○
    ○」之署名二枚、指印一枚；臺灣桃園地方法院檢察署檢察官九十年十一月七日
    十五時二十六分許訊問筆錄上偽造之「乙○○」署名一枚；臺北縣警察局三峽分
    局鳳鳴派出所九十一年九月二十五日六時三十分許訊問（調查）筆錄上偽造「乙
    ○○」之署名三枚、指印二十枚；臺北縣警察局三峽分局刑事組九十一年九月二
    十五日十四時許訊問（調查）筆錄上偽造「乙○○」之署名二枚、指印四枚；臺
    北縣警察局三峽分局刑事組九十一年九月二十五日十八時四十五分許訊問（調查
    ）筆錄上偽造「乙○○」之署名三枚、指印五枚；臺北縣警察局三峽分局逮捕通
    知（存根）上偽造「乙○○」之署名一枚、指印二枚；自願受搜索同意書上偽造
    「乙○○」之署名一枚、指印一枚；搜索扣押證明筆錄上偽造「乙○○」之署名
    二枚、指印三枚；三峽分局鳳鳴派出所查獲賭博及販賣品案扣案贓物一覽表上偽
    造「乙○○」之署名六枚、指印八枚；扣押物品收據上偽造「乙○○」之署名一
    枚、指印一枚；臺北縣警察局三峽分局查獲毒品危害防制條例案件姓名對照表上
    偽造「乙○○」之署名一枚、指印一枚；甲○○本人照片上偽造「乙○○」之署
    名一枚、指印一枚；乙○○口卡片影本上偽造「乙○○」之署名一枚、指印一枚
    ；指紋卡片上偽造「乙○○」之指印十九枚；臺灣板橋地方法院檢察署檢察官九
    十一年九月二十五日二十一時十分許訊問筆錄上偽造「乙○○」之署名一枚、指
    印三枚；臺灣板橋地方法院檢察署檢察官九十一年九月二十五日二十一時五十分
    許訊問筆錄上偽造「乙○○」之署名一枚；臺灣板橋地方法院九十一年九月二十
    五日二十三時五十八分許訊問筆錄上偽造「乙○○」之署名一枚；臺灣板橋地方
    法院送達證書上偽造「乙○○」之署名一枚；被告押票毋庸送達親友聲明書上偽
    造「乙○○」之署名一枚，均應依刑法第二百十九條之規定宣告沒收。
據上論斷，應依刑事訴訟法第二百九十九條第一項前段，刑法第五十六條、第二百十
七條第一項、第四十七條、第四十一條第一項前段、第二百十九條，罰金罰鍰提高標
準條例第二條，判決如主文。
本案經檢察官許炳文到庭執行職務。
中      華      民      國    九十二    年      四      月     十一     日
                                臺灣桃園地方法院刑事第五庭
                                    法  官    丁  俊  成
右正本證明與原本無異。
如不服本判決，應於判決送達後十日內向本院提出上訴狀( 應附繕本 )，上訴於臺灣
高等法院。
                                    書記官    簡  慧  瑛
中      華      民      國    九十二    年      四      月     十六     日
附錄論罪科刑依據之法條：
中華民國刑法第二百一十七條：
偽造印章、印文或署押，足以生損害於公眾或他人者，處三年以下有期徒刑。
盜用印章、印文或署押，足以生損害於公眾或他人者，亦同。


司法院資訊處製作；財團法人民間司法改革基金會備份。
